臺灣高等法院民事判決
109年度上字第900號
上  訴  人  摩根國際購物股份有限公司


法定代理人  張世謙  

訴訟代理人  范國華律師
            郭采燕律師
            郭凌豪律師
複  代理人  陳冠瑋律師
被  上訴人  台灣連線股份有限公司

法定代理人  陳立人  
訴訟代理人  許宏宇律師

上列當事人間請求給付服務費事件，上訴人對於中華民國109年3
月31日臺灣士林地方法院108年度訴字第12號第一審判決提起上
訴，本院於110年12月7日言詞辯論終結，判決如下：
    主      文
上訴駁回。
第二審訴訟費用由上訴人負擔。
    事實及理由
甲、程序方面：
  　被上訴人之法定代理人原為姜玄玭，嗣變更為陳立人，有 
    經濟部函及變更公司登記表可考，並聲明承受訴訟（見本院
    卷第535頁之書狀），經核並無不合，應予准許。合先敘明
    。　
乙、實體方面：
一、被上訴人主張：上訴人向伊購買「官方帳號（入門版)」、
    「企業贊助貼圖」服務，兩造於民國105年10月間簽訂LINE 
    SERVICE PARTICIPATION AGREEMENT（下稱系爭服務契約) 
    、AMENDMENT（下稱系爭增補契約），約定伊自105年10月25
    日至106年1月24日止提供官方帳號及企業貼圖予LINE好友下
    載之服務，上訴人應於伊開立發票之日起30日內給付官方帳
    號費新臺幣（下同）45萬元、貼圖設定費220萬元；嗣上訴
    人再向伊購買「官方帳號（正式版)」，兩造於106年6月間
    簽訂Insertion Order（下稱系爭訂購單，與系爭服務契約
    、系爭增補契約合稱系爭契約），約定伊自106年6月12日至
    同年12月11日止提供官方帳號之服務，上訴人應於伊開立發
    票之日起45日內，分6期給付服務費119萬7,000元；另系爭
    契約均約定上訴人逾期付款，應加計年息10%之遲延利息。
    詎上訴人僅於105年12月30日給付150萬元，及於106年6月28
    日、12月26日共給付3期費用59萬8,500元，尚有如附表「欠
    費金額」欄所示費用共174萬8,500元（下稱系爭費用）未給
    付，經催告仍未獲置理。爰依系爭契約約定、民法第227條
    規定，提起本訴，求為命上訴人給付請求上訴人給付174萬8
    ,500元，及自如附表「利息起算日」欄所示日期起，均至清
    償日止，按日給付如附表「每日遲延利息」欄所示之利息。
二、上訴人則以：被上訴人依系爭服務契約應使伊藉由企業贊助
    貼圖、官方帳號及其他行銷工具，進行長期的行銷策略規劃
    ，得向消費者精準推送伊之行銷訊息，強化品牌之曝光度，
    達到提高銷售功能之目的，被上訴人之業務員於兩造締約時
    亦對伊口頭保證，啟用官方帳號後第1個月「一定」或「至
    少」會有250萬下載量及60萬會員數等內容（下稱系爭保證
    事項），已構成系爭契約之一部，則被上訴人未達上開下載
    量數，且未舉證有不可歸責於己情事，自屬不完全給付；且
    被上訴人未履行系爭服務契約Article3第3點約定，亦屬債
    務不履行，伊無給付系爭費用之義務。又被上訴人未依系爭
    服務契約之本旨給付，伊已為解除契約之意思表示，且因系
    爭服務契約屆期無法補正而屬給付不能，被上訴人應就伊已
    給付之款項共211萬7,000元負債務不履行損害賠償責任，伊
    得主張抵銷等語，資為抗辯。
三、原審為被上訴人全部勝訴之判決，並為准假執行、附條件免
    假執行之宣告。上訴人不服，提起上訴，聲明：㈠原判決廢
    棄。㈡被上訴人在第一審之訴及假執行之聲請均駁回。被上
    訴人答辯聲明：上訴駁回。
四、兩造不爭執事項（本院卷第392頁）：
  ㈠兩造於105年10月間簽訂系爭服務契約、系爭增補契約。上訴
    人於105年12月30日給付被上訴人150萬元。
  ㈡兩造另於106年6月簽訂系爭訂購單，約定「官方帳號」6個月
    費用為119萬7,000元，於開立發票日起45日內分6期給付。
    上訴人各於106年8月28日、106年12月26日共給付3期費用計
    59萬8,500元（計算式：199,500元×3期＝598,500元）。
  ㈢依據LINE Partners官方網站常見問題欄，「問：我可以委託
    LINE管理我的帳號嗎？答：原則上，本公司不接受此類委託
    。撰寫、發送訊息，以及投稿等和官方帳號有關的作業，須
    請廠商或是廣告公司等進行管理及營運。」。
  ㈣上訴人於105年12月30日給付之150萬元，先抵充官方帳號入
    門版45萬元，再抵充企業贊助貼圖105萬元。上訴人依系爭
    契約約定尚積欠系爭費用174萬8,500元。
  ㈤被上訴人於105年11月22日將上訴人製作之貼圖上架於LINE貼
    圖小舖，LINE使用者可於該日起至同年12月21日止至LINE貼
    圖小舖下載上開上訴人貼圖。
  ㈥被上訴人於106年6月12日起至同年12月11日開放LINE「官方
    帳號正式版」權限，供上訴人操作及使用「摩根全球購物」
    官方帳號，向加入上訴人官方帳號好友之LINE使用者發送訊
    息（被上訴人主張上訴人在原審承認自行操作及使用）。
  ㈦證人吳秉昕於103年6月至被上訴人公司任職，即擔任業務經
    理，目前為上訴人公司之業務總監。　　
五、被上訴人主張上訴人依系爭契約，應給付系爭費用174萬850
    0元本息等情，為上訴人所否認，並以前詞置辯。本件經兩
    造依民事訴訟法第463條準用同法第270條之1第1項第3款規
    定，於110年8月6日、同年9月23日準備程序整理爭點（本院
    卷第392、431頁）為：㈠甲證9及乙證1關於250萬之會員下載
    量及至少60萬之有效會員，是否為兩造的契約内容？被上訴
    人是否依約應保證每月會有250萬之會員下載量及至少60萬
    之有效會員？是否有不完全給付適用給付不能之情形？㈡被
    上訴人是否未依系爭服務契約第3條第3點以被上訴人合理之
    關注與技術，針對服務功能為進一步之開發或創新？㈢上訴
    人於108年8月2日（原審卷第226頁，108年8月4日送達)、10
    9年8月7日（本院卷第83頁，109年8月11日送達）、110年9
    月23日，以上訴人未履行上開義務，依民法第227條適用民
    法第226條、第256條之規定，解除契約，是否合法？其以之
    前所支付150萬元、59萬8,500元、1萬8,500元（如上證9所
    示2500元＋1萬6,000元）主張抵銷，有無理由？玆分述如下
    ：
  ㈠被上訴人主張兩造於105年10月間簽定系爭服務契約、系爭增
    補契約，約定上訴人應給付官方帳號費（入門版）45萬元、
    貼圖設定費220萬元；又於106年6月間簽定系爭訂購單，約
    定上訴人應給付官方帳號（正式版）服務費119萬7,000元，
    分6期按月支付19萬9,500元，應於開立發票之日起45日內付
    清；上訴人已於105年12月30日支付150萬元以抵充官方帳號
    費45萬元、企業贊助貼圖設定費220萬元中之105萬元，並已
    支付3期官方帳號（正式版）服務費各19萬9500元，依系爭
    契約約定尚積欠系爭費用174萬8500元，並應依系爭服務契
    約第G、F項、系爭訂購單第E、F項約定，分別自發票日後30
    日、45日，按年息10％計付遲延利息之事實，提出系爭契約
    、發票為證〔臺灣新竹地方法107年度司促字第5325號卷（下
    稱司促字卷）第6-23頁〕，上訴人對此並未爭執（不爭執事
    項㈠、㈡、㈣）。則被上訴人依系爭契約約定，請求上訴人給
    付其餘貼圖設定費115萬元、3期官方帳號（正式版）服務費
    各19萬9500元，及遲延利息如附表所示，自屬有據。
　㈡甲證9及乙證1關於250萬之會員下載量及至少60萬之有效會 
    員，是否為兩造的契約内容？被上訴人是否依約應保證每月
    會有250萬之會員下載量及至少60萬之有效會員？是否有不 
    完全給付適用給付不能之情形？
　⒈上訴人抗辯被上訴人依系爭契約應保證每月會有250萬之會員
    下載量及至少60萬之有效會員，並以甲證9及乙證1為據。被
    上訴人則否認有上開保證約定。經查：　　
　⑴依上訴人所舉甲證9即商業周刊第1475期（2016年2月）報導
    內容記載：「根據Line統計，免費貼圖平均可以幫企業獲取
    二百五十萬個用戶」等語（見原審卷第158頁），係標明該2
    50萬係指「平均數」而非「最低數」。證人即被上訴人公司
    業務人員吳秉昕亦到場證稱：上訴人法定代理人張世謙要瞭
    解LINE廣告的內容，我就向他介紹服務的內容，他有提到希
    望貼圖可以幫助他後面的生意，他希望我給他一個數據讓他
    可以做參考及評估，我當時是引用網路搜尋到上開商業週刊
    報導，也有把該報導轉给張世謙等語（本院卷第248-249頁
    ）。顯示吳秉昕係提供上開網路報導所載平均會員數供張世
    謙參考，尚難以此逕認被上訴人已向上訴人保證每月會有25
    0萬之會員下載量。　　
　⑵上訴人所提乙證1即張世謙與吳秉昕在105年7至8月間於簽定
    系爭契約前之對話錄音內容所載（下稱系爭對話，見原審卷
    第122-133頁）：張世謙：1個月之後大概會留幾成下來？吳
    秉昕：1 個月嗎？1 個月這個時間點可能差不多，應該其實
    你前2 週就看得出來了，會封鎖的應該差不多在前兩週就封
    了，那我可以跟你講一個range ，就是我們沒有算平均值，
    因為差異太大了。張世謙：剛講的貼圖10檔破1千萬，是這
    樣的感覺嗎？吳秉昕：平均來講差不多是。張世謙：10檔要
    做多久？2年？3年？吳秉昕：差不多1 年到2 年，就是說你
    1 年平均大概算5檔啦。張世謙：1年5檔可以破1千萬？吳秉
    昕：差不多。張世謙：然後可以留差不多300萬下來的粉絲
    數？吳秉昕：300萬就不一定，上上下下在那個range。張世
    謙：至少第1 次是200 萬之後，遞減然後加……衝到1 千萬。
    吳秉昕：當你衝到1千萬的時候，你就算留10％下來也是100 
    萬等語。可知吳秉昕提到貼圖下載量或會員數，係以平均範
    圍說明，並未保證任何必達之量數。上訴人執此抗辯系爭保
    證事項為兩造合意系爭契約之內容云云，並無可採。
  ⑶至系爭對話雖曾有：「他一定是可以做到一個月大概250 萬
    的下載」、「臺灣人非常喜歡貼圖，這也是為什麼我們每一
    次不管多少客戶進來LINE，他只要上了貼圖，就是250 萬的
    下載」、「但其實1個月的時間其實就有250萬，……其實松果
    那邊1 、2 個月就已經衝到150 、200」、「基本上所有的
    電商，只要有做貼圖的都在60萬以上」、「迄今為止我們都
    沒有發現流量有下降，……那至少LINE可以保證導流這件事情
    是不會因為每個客戶不同而有差別」等語（原審卷第123、1
    25-126、128、131頁）；既表明「他」、「其實」、「松果
    那邊」、「基本上」等字眼，應係吳秉昕說明已使用提供之
    官方帳號與貼圖上架服務之客戶，以貼圖行銷及推廣會員數
    之績效成果。證人吳秉昕亦到場證稱：因為張世謙在會議中
    有詢問預期的成果，所以我提供我的銷售經驗及商業週刊的
    數字給他參考，250萬下載量是我提供我的銷售經驗，60萬
    的好友數是官方帳號顯示在LINE介面上之數字，LINE只能做
    到導流不能做到保證數字。譯文中我所稱之保證，是指公司
    會協助根據客戶當時的貼圖、官方帳號發送的內容，依照我
    們看到較好的範例給客戶一個優化的參考等語（本院卷第25
    0-252頁）。而吳秉昕為推銷被上訴人提供之服務，將已使
    用該服務之客戶所臻成效作為說明服務內容之一部分，尚未
    悖於商業實務之常，益難認為吳秉昕有以其他客戶所達成之
    量數，向上訴人保證簽約後必得之績效。上訴人抗辯因吳秉
    昕強力推銷上開績效，系爭保證事項依誠信原則應為系爭契
    約之內容，而為被上訴人應履行之契約義務云云，亦無可採
    。
  ⑷再依系爭服務契約第N項特別條款（Special Remarks）約定
    ，除兩造書面同意，否則不得修改、修訂或更正契約規定之
    條件與內容（Partner agrees that no conditions and te
    rms set forth under this major terms and/or general 
    terms of this agreement could be modified ,revised ,
     or changed unless otherwise agreed by　Partner and 
    LINE in writing .見司促字卷第10頁）；且上開條款約定
    因未經系爭增補契約重訂，故仍有適用（Except as specif
    ically amended herein ,all other terms an d conditio
    ns in agreement shall remain in full force and effec
    t .If there is conflict between　this amendment and 
    terms of agreement ,this amendment shall prevail .見
    司促字卷第17頁）。可見兩造締結系爭契約而生之權利義務
    事項，悉依書面約定為準據，如有增刪修改，應以書面為之
    。又參諸系爭訂購單第C 項主要條款及條件（General Term
    s and Condition ）約定，上訴人簽署前，應先仔細查閱訂
    購單所載網頁內關於使用服務所有會影響其權利與義務之相
    關條款及適用準則，如不同意，則不得簽署系爭訂購單（Pa
    rtner must revie wall of the relevant specific terms
     and guidelinefor each of the Line service applicabl
    e to them asthese documents affect Partner's rights 
    and obligations . If Partner does not agree with the
     relevant specific terms and guidelines applicable t
    o them,Partner must not sign this IO . 見司促字卷第1
    9頁），亦見上訴人於接受被上訴人提出之條件與使用服務
    準則等條款後，始簽署系爭訂購單。則兩造既約定以系爭契
    約書面所載內容為彼此權利義務遵行依歸，未含書面以外內
    容，而上訴人亦自陳系爭契約書面未載有系爭保證事項（原
    審卷第295頁），自難謂上訴人所稱系爭保證事項為系爭契
    約約定內容。上訴人抗辯系爭保證事項依補充性解釋，自始
    應屬系爭契約內容云云，亦無可採。
　⑸被上訴人復主張企業贊助貼圖下載量係取決於貼圖熱門程度
    ，可能因圖樣設計、貼圖所包含之用語及用戶各人喜好等因
    素有異，而LINE用戶將企業加入好友成為長久會員，亦取決
    於用戶忠誠度與轉換率等節，與一般人基於使用LINE通訊軟
    體經驗所知之事實相符，堪信為真。而企業贊助貼圖為客戶
    設計，被上訴人僅提供使用說明、範例參考一節，業經證人
    吳秉昕證述在卷（本院卷第252頁），且為上訴人所不爭（
    原審卷第197頁），當不因被上訴人提供參考範例致負有下
    載量或會員數之保證義務。衡情被上訴人亦不至於明知無從
    控制貼圖受用戶喜好程度，仍向客戶保證下載量或會員數，
    是被上訴人陳稱系爭契約不可能保證下載或會員量數等語，
    尚非子虛。
　⑹況以上訴人於使用官方帳號入門版及企業贊助貼圖服務後，
    因經營官方帳號成效不如預期，曾於106年3月間央請被上訴
    人於不收違約金之情況下，請被上訴人暫停履行契約，上訴
    人內部進行公司網站、API 服務及行銷策略優化調整後再繼
    續履約，並於106年6月間續購系爭訂購單約定之官方帳號正
    式版服務，並承諾必依約給付餘款等情，有兩造間往來通訊
    對話紀錄、存證信函可參（原審卷第160-173頁）。則倘系
    爭保證事項確屬被上訴人應履行之契約義務，上訴人於官方
    帳號使用成效未達預期時，即當要求被上訴人履約，要無以
    其自身須進行優化程序為由請求被上訴人暫停履約時間，並
    承諾依約繼續付款，復於同年6月間續為購買系爭訂購單約
    定服務之理，顯見上訴人就系爭契約未約定系爭保證事項，
    俱知甚明。上訴人辯稱被上訴人以系爭保證事項為虛偽陳述
    ，誘使上訴人簽定系爭契約云云，亦無可採。
　⒉基上所述，上訴人辯謂系爭保證事項屬系爭契約之一部云云
    ，既無可採，上訴人以被上訴人未履行系爭保證事項，抗辯
    被上訴人有不完全給付而應適用給付不能之情形，亦無可取
    。
  ㈢上訴人另以被上訴人未依系爭服務契約第3條第3點約定，以
    被上訴人合理之關注與技術，針對服務功能為進一步之開發
    或創新，使上訴人提高銷售功能，抗辯被上訴人有債務不履
    行，而得解除契約之情形云云。然依上開條款所載，係約定
    被上訴人應依合理之照顧義務與技術開發及提供平台功能，
    使上訴人得透過官方帳號及官方主頁，向用戶提供內容及訊
    息以宣傳自己（Line shall develop with reasonable car
    e and skill and provide functions ,which will enable
     Partner to promote itself by providing contents and
    /or any other information to users via official acco
    unt and/or official home .，司促字卷第12頁），而未涉
    及上訴人所稱系爭保證事項。即被上訴人主要提供合宜之平
    台工具供上訴人自行使用，上訴人亦未就被上訴人於服務期
    間，提出有無法透過LINE平台工具，加入好友或無法提供訊
    息內容以宣傳上訴人之情形。是上訴人執此抗辯被上訴人有
    債務不履行情事云云，亦無可採。
  ㈣依上所述，上訴人既不能證明被上訴人有上開㈠㈡債務不履行
    情事，上訴人於108年8月2日（原審卷第226頁，108年8月4
    日送達)、109年8月7日（本院卷第83頁，109年8月11日送達
    ）、110年9月23日，以上訴人未履行上開㈠㈡義務，依民法第
    227條適用民法第226條、第256條之規定，主張解除契約，
    並不合法，上訴人以其所支付150萬元、59萬8,500元、1萬8
    ,500元，主張抵銷系爭費用，亦無理由。
六、綜上所述，被上訴人依系爭契約約定，請求上訴人給付174 
    萬8,500元，及自如附表「利息起算日」欄所示日期起，均
    至清償日止，按日給付如附表「每日遲延利息」欄所示之利
    息，為有理由，應予准許。從而原審為上訴人敗訴之判決，
    並無不合。上訴論旨指摘原判決不當，求予廢棄改判，為無
    理由，應駁回上訴。
七、本件事證已臻明確，兩造其餘之攻擊或防禦方法及所用之證
    據，經本院斟酌後，認為均不足以影響本判決之結果，爰不
    逐一論列，附此敘明。
八、據上論結，本件上訴為無理由，依民事訴訟法第449條第1項
    、第78條，判決如主文。
中　　華　　民　　國　　111 　年　　1 　　月　　4 　　日
                  民事第十一庭  
                        審判長法  官  李慈惠
                              法  官  吳燁山
                              法  官  謝永昌
正本係照原本作成。
如不服本判決，應於收受送達後20日內向本院提出上訴書狀，其
未表明上訴理由者，應於提出上訴後20日內向本院補提理由書狀
（均須按他造當事人之人數附繕本）上訴時應提出委任律師或具
有律師資格之人之委任狀；委任有律師資格者，另應附具律師資
格證書及釋明委任人與受任人有民事訴訟法第466條之1第1項但
書或第2項所定關係之釋明文書影本。如委任律師提起上訴者，
應一併繳納上訴審裁判費。
中　　華　　民　　國　　111 　年　　1 　　月　　6 　　日

　　　　　　　　　　　　      書記官  王才生